【裁判字號】    95,訴,1890
【裁判日期】    950804
【裁判案由】    毒品危害防制條例
【裁判全文】
臺灣板橋地方法院刑事判決              95年度訴字第1890號
公  訴  人  臺灣板橋地方法院檢察署檢察官
被      告  甲○○
                    （另案臺灣士林分監執行中）
上列被告因違反毒品危害防制條例等案件，經檢察官提起公訴（
九十五年度毒偵字第一三０號、九十五年度毒偵字第三四三六號
、九十五年度偵字第一一六五四號、九十五年度偵字第一四四四
二號），因被告於本院準備程序中為有罪之陳述，經本院合議庭
裁定以簡式審判程序審理，判決如下：
    主  文
甲○○連續施用第一級毒品，累犯，處有期徒刑拾月。第一級毒
品海洛因（淨重合計零點壹壹公克）沒收銷燬之。盛裝毒品之包
裝袋壹只、針筒貳支均沒收。又連續偽造署押，累犯，足以生損
害於他人，處有期徒刑柒月。附表壹、貳所示偽造之「乙○○」
署押共玖拾參枚，均沒收。應執行有期徒刑壹年貳月。第一級毒
品海洛因（淨重合計零點壹壹公克）沒收銷燬之。盛裝毒品之包
裝袋壹只、針筒貳支、附表壹、貳所示偽造之「乙○○」署押共
玖拾參枚，均沒收。
    事  實
一、甲○○前曾於民國九十二年間，因犯竊盜罪，經本院於九十
    二年十二月一日判處有期徒刑四月確定，並於九十三年八月
    三十日縮短刑期執行完畢出監。
二、甲○○曾於八十七年間因施用毒品，經本院以八十七年度毒
    聲字第二七六六號裁定送觀察、勒戒後，認無繼續施用毒品
    之傾向，由臺灣板橋地方法院檢察署檢察官於八十七年十一
    月十三日以八十七年度偵字第二三五三五號為不起訴處分確
    定；復於八十九年間因施用毒品，經本院以八十九年度毒聲
    字第六０八八號裁定送觀察、勒戒後，認無繼續施用毒品之
    傾向，於八十九年十一月二十三日勒戒完畢出監，由臺灣板
    橋地方法院檢察署檢察官於八十九年十一月二十四日以八十
    九年度毒偵緝字第一二六四號為不起訴處分確定；再於九十
    二年間因施用毒品，由臺灣板橋地方法院檢察署檢察官聲請
    強制戒治並提起公訴，強制戒治部分由本院以九十二年毒聲
    字第三六九二號裁定令入戒治處所施以強制戒治，於九十三
    年一月九日因法律修改免予戒治報結。詎其猶不知悔改，於
    前開受觀察勒戒執行完畢後五年內，基於施用第一級毒品海
    洛因之概括犯意，自九十四年一月間某日起至九十五年五月
    一日某時止，在台北縣新莊市○○路六十一號住處，及台北
    縣新莊市○○路四十四號海天旅社內，以將第一級毒品海洛
    因混入葡萄糖水稀釋後，再以注射針筒注射入體內之方式，
    施用第一級毒品海洛因多次，平均每天施用一次。嗣分別於
    (一)九十四年十二月二十一日二十一時許，在臺北縣新莊市○
    ○路、新泰路口，為警查獲，並扣得第一級毒品海洛因一包
    （毛重０‧三公克）。(二)於九十五年五月二日凌晨三時二十
    分許，在臺北縣新莊市○○路四十四號一樓海天旅社，為警
    查獲，並扣甲○○所持有之針筒二支。
三、又甲○○因另案違反毒品危害防制條例案件，為臺灣板橋地
    方法院檢察署檢察官通緝中，為掩飾其身分，以逃避刑責及
    毒品案件之徒刑執行，竟基於偽造署押之概括犯意，(一)於九
    十四年十二月二十一日二十一時許為警查獲，在臺北縣政府
    警察局新莊分局中平派出所及臺灣板橋地方法院檢察署檢察
    官接受訊問時，冒用乙○○之姓名應訊，於附表一所示之時
    間、地點，接續在附表一所示之臺北縣政府警察局新莊分局
    調查筆錄、逮捕通知書、搜索扣押筆錄、扣押物品目錄表、
    扣押物品收據、毒品初步檢驗報告書、口卡片、指認照片、
    臺灣板橋地方法院檢察署檢察官訊問筆錄及限制住居具結書
    上，偽造乙○○之簽名二十一枚及指印二十五枚；(二)於九十
    五年五月二日凌晨三時二十分許，為警查獲時，在臺北縣政
    府警察局新莊分局新莊派出所及臺灣板橋地方法院檢察署檢
    察官接受訊問時，冒用乙○○之姓名應訊，於附表二所示之
    時間、地點，接續在附表二所示之臺北縣政府警察局新莊分
    局調查筆錄、逮捕通知書、搜索扣押筆錄、自願受搜索同意
    書、扣押物品目錄表、扣押物品收據、口卡片、指認照片、
    臺灣板橋地方法院檢察署檢察官訊問筆錄及限制住居具結書
    上，偽造乙○○之簽名二十枚及指印二十七枚，均足以生損
    害於乙○○本人及司法機關偵查、審理案件之正確性。
四、案經臺北縣政府警察局新莊分局報告臺灣板橋地方法院檢察
    署官，暨被害人乙○○告訴後由臺灣板橋地方法院檢察署官
    自動檢舉偵查起訴，本院於準備程序進行中，被告就被訴事
    實為有罪之陳述，經告知被告簡式審判程序之旨，並聽取當
    事人之意見後，裁定進行簡式審判程序。
    理  由
一、上揭犯罪事實，業據被告甲○○於偵查中、本院準備程序中
    及審理時坦承不諱，核與告訴人乙○○於偵查中指訴情節相
    符。且被告被查獲時，經警採取之尿液檢體，經送行政院衛
    生署認可之臺灣檢驗科技股份有限公司檢驗後確呈毒品鴉片
    類陽性反應，有該公司九十五年一月八日、九十五年五月十
    七日濫用藥物尿液檢驗報告附卷可稽；而被告於九十四年十
    二月二十一日經警查獲時扣得之白色粉末一包，確含第一級
    第六項毒品海洛因成分（淨重合計０‧一一公克），有法務
    部調查局九十五年二月二十二日調科壹字第０六００一一一
    二六號鑑定通知書附卷可稽。另被告冒乙○○名義應訊及簽
    名、捺印部分，就被告在臺北縣政府警察局新莊分局檔存指
    紋卡片，與被告分別於九十四年十二月二十一日、九十五年
    五月二日為警查獲時警詢筆錄所捺之指紋，經輸入指紋電腦
    系統比對，與被告指紋卡之右拇指、左拇指指紋相符，有內
    政部警政署刑事警察局九十五年三月十五日刑紋字第０九五
    ００三六五四一號、九十五年五月二十六日刑紋字第０九五
    ００七三七五一號鑑驗書在卷足稽。此外，並有海洛因一包
    （淨重計０‧一一公克）、針筒二支扣案可資佐證。被告施
    用第一級毒品海洛因、偽造署押之犯行，即堪認定。
二、第查，被告曾於八十七年間因施用毒品，經本院以八十七年
    度毒聲字第二七六六號裁定送觀察、勒戒後，認無繼續施用
    毒品之傾向，由臺灣板橋地方法院檢察署檢察官於八十七年
    十一月十三日以八十七年度偵字第二三五三五號為不起訴處
    分確定；復於八十九年間因施用毒品，經本院以八十九年度
    毒聲字第六０八八號裁定送觀察、勒戒後，認無繼續施用毒
    品之傾向，於八十九年十一月二十三日勒戒完畢出監，由臺
    灣板橋地方法院檢察署檢察官於八十九年十一月二十四日以
    八十九年度毒偵緝字第一二六四號為不起訴處分確定；再於
    九十二年間因施用毒品，由臺灣板橋地方法院檢察署檢察官
    聲請強制戒治並提起公訴，強制戒治部分由本院以九十二
    年毒聲字第三六九二號裁定令入戒治處所施以強制戒治，惟
    因法律修改免予戒治報結等情，有臺灣高等法院被告前案紀
    錄表在卷足憑。被告於觀察勒戒執行完畢釋放後五年內再犯
    施用第一級毒品之犯行堪予認定，事證明確，應依法論科。
三、按本案被告行為後，刑法及其施行法業於九十五年七月一日
    修正施行，關於新舊法律變更之比較適用，原則上應就罪刑
    有關之共犯、未遂犯、想像競合犯、牽連犯、連續犯、結合
    犯，以及累犯加重、自首減輕暨其他法定加減原因（如身分
    加減）與加減例等一切情形，綜其全部罪刑之結果而為比較
    （最高法院九十五年第八次會議關於中華民國刑法九十四年
    修正施行後之法律比較適用決議第一點第(四)小點參照）。而
    此次修法與本案罪刑相關者，有刑法第十一條、第四十七條
    、第五十六條等規定，本院認(一)修正後刑法第十一條已明定
    刑法總則於其他法律有刑罰或「保安處分」之規定者，亦適
    用之，依其立法理由，僅為使法規範明確；(二)修正後刑法已
    刪除第五十六條關於連續犯之規定，亦即本案被告在前述時
    間分別犯偽造署押罪及違反毒品危害防制條例等案件，如依
    修正後之規定，僅能分論併罰，再定其應執行之刑，此較諸
    修正前僅論以一罪並加重其刑，並未更有利於被告；(三)就累
    犯部分，修正後刑法第四十七條雖增定第二項，並將第一項
    修正為受徒刑之執行完畢，或一部之執行而赦免後，五年以
    內「故意」再犯有期徒刑以上之罪者，為累犯，然因被告本
    案犯行屬故意犯罪，無論依據修正前後之規定，均將成立累
    犯，亦即修正後之規定並未較有利於被告；經綜合比較前述
    各項法律變更之結果後，本案因修正後之規定並未對被告更
    為有利，依據刑法第二條第一項前段，應一體適用修正前刑
    法之規定，合先敘明。
四、次按「(一)警方依刑事訴訟法第八十八條之一第四項、提審法
    第二條第一項等規定，所製作之「逮捕通知書」，記載被逮
    捕人何以遭逮捕或拘提等情，其「通知本人欄」或「通知家
    屬欄」，如備有「收受人簽章」欄，由形式上觀察，於該欄
    內簽名及捺指印，即足表示由該姓名之人收受斯項通知書之
    證明。提案所示之犯罪行為人如於「逮捕通知書」之「收受
    人簽章」欄內，偽造他人署押，即足表示由該被偽造者收受
    斯項通知書之證明。其後，將之交付警方，應成立刑法第二
    百十六條、第二百十條之行使偽造私文書罪。(二)最高法院九
    十一年度台非字第二九四號判決，係就警方以「通知」之文
    件踐行刑事訴訟法第九十五條等所定告知程序時，被告於該
    「通知」之「被調查詢問人」欄下偽簽姓名者，該「通知」
    實質上與詢問筆錄無異，並未表示另外製作何種文書，故論
    以偽造署押罪；又最高法院九十一年度台非字第二九五號判
    決，係以被告於「逮捕通知書」之「被通知人簽章」欄偽簽
    他人姓名捺指印，因非在「收受人簽章」欄為之，而僅處於
    受通知者之地位，尚不能表示其係有製作何種文書之意思及
    曾為何項之意思表示，故認成立偽造署押罪，此二案認定之
    犯罪事實與上述(一)之情形並不相同」（最高法院九十四年八
    月十二日台文字第０九四００００五０六號函參照）。本案
    如附表一、二所示之各項偽造署押中，被告係於編號第一號
    逮捕通知書之「被通知人簽名捺印」欄及「被通知人通知方
    式」欄旁偽造署押，依據前引說明，此部分當僅成立刑法第
    二百十七條之偽造署押罪，併予敘明。
五、核被告甲○○所為，係犯毒品危害防制條例第十條第一項之
    施用第一級毒品罪及刑法第二百十七條之偽造署押罪。其施
    用毒品前後之持有毒品行為，應為施用之高度行為所吸收，
    均不另論罪。被告多次偽造「乙○○」之署押（簽名、捺印
    ），各均係於同一刑事案件中之數行為，且其係於同時或密
    切接近之時地實施，而侵害同一法益，則各行為之獨立性甚
    為薄弱，難以強予分離。且被告於冒名應訊時，其主觀上即
    具備自始至終在各階段中偽造署押之意思，不過係行為接續
    而完成整個犯罪，是被告各於附表壹、貳所示時、地實施之
    偽造署押犯行，整體視之，為接續犯。被告先後多次施用第
    一級毒品，及先後於九十四年十二月二十一日、二十二日，
    及九十五年五月二日二次偽造署押犯行，時間相近，手段方
    式相同，犯罪構成要件也相同，顯係基於概括犯意反覆實施
    ，均為連續犯，均應依修正前刑法第五十六條規定論以連續
    施用第一級毒品罪及連續偽造署押罪，並加重其刑；公訴意
    旨未論列九十四年一月間某日起至九十四年六月間某日止之
    施用第一級毒品犯行，惟此部分與前揭公訴人起訴之施用毒
    品犯行，有連續犯之裁判上一罪關係，本院自得一併論究，
    附此敘明。被告有上揭事實欄記載之犯罪科刑及執行紀錄，
    有臺灣高等法院被告前案紀錄表附卷可考，其於受有期徒刑
    之執行完畢後，五年以內再犯有期徒刑以上之罪，為累犯，
    應依修正前刑法第四十七條規定加重其刑，並遞加重之。又
    新法第五十七條之規定，為法院就刑之裁量審認標準見解之
    明文化，非屬法律之變更，此有前揭最高法院九十五年五月
    二十三日第八次刑事庭會議決議第六點第(一)小點可資參照，
    自無新舊法比較之問題，應直接適用修正後之規定。爰審酌
    被告前經觀察勒戒，仍未戒斷其施用毒品之惡習，且多次為
    警查獲，為警查獲，竟冒用他人名義應訊，其犯罪之動機、
    目的、手段、對告訴人所生危害，及犯罪後坦承犯行態度尚
    佳等一切情狀，處如主文所示之刑，並定其應執行刑，以資
    懲儆。
六、末按刑法第三十八條第一項第一款、第二項雖已將「左列」
    改為「下列」，「犯人」改成「犯罪行為人」，然因沒收屬
    於從刑，依照前揭最高法院九十五年五月二十三日第八次刑
    事庭會議決議第一點第(五)小點：「從刑附屬於主刑，除法律
    有特別規定者外，依主刑所適用之法律」，本案關於刑法修
    正前後之比較適用，整體言之，既應以修正前之刑法對被告
    較為有利，則從刑部分亦應一體適用修正前刑法之規定。從
    而，扣案第一級毒品海洛因（淨重０‧一一公克），應依毒
    品危害防制條例第十八條第一項規定沒收銷燬之。上開毒品
    係以一只塑膠袋包裝，既係用於包裹毒品，防其裸露、潮濕
    ，便於攜帶，可與毒品分離，係供本案犯罪所用之物，且係
    屬被告所有，因毒品危害防制條例第十九條第一項並無就犯
    同條例第十條之罪所用之物，應予沒收之規定，故依修正前
    刑法第三十八條第一項第二款規定宣告沒收。又針筒二支，
    係供被告施用毒品所用之物，且為被告所有，業經被告供承
    在卷，均依修正前刑法第三十八條第一項第二款規定宣告沒
    收。末查如附表壹、貳所示之「乙○○」署押，係被告所偽
    造，不問屬於犯人與否，應依刑法第二百十九條規定宣告沒
    收之。
據上論斷，應依刑事訴訟法第二百七十三條之一第一項、第二百
九十九條第一項前段，毒品危害防制條例第十條第一項、第十八
條第一項，刑法第二條第一項、第十一條前段、修正前刑法第五
十六條、刑法第二百十七條、刑法第二百十九條、修正前刑法第
四十七條、修正前刑法第五十一條第五款、修正前刑法第三十八
條第一項第二款，判決如主文。
本案經檢察官陳銘祥到庭執行職務。
中    華    民    國    95    年    8     月    4     日
                  刑事第八庭  法  官  潘翠雪
上列正本證明與原本無異。
如不服本判決，應於送達後十日內向本院提出上訴狀
                              書記官  江文彬
中    華    民    國    95    年    8     月    4     日
附錄本案論罪科刑法條全文：
中華民國刑法第217條
（偽造盜用印章印文或署押罪）
偽造印章、印文或署押，足以生損害於公眾或他人者，處 3 年以
下有期徒刑。
盜用印章、印文或署押，足以生損害於公眾或他人者，亦同。
毒品危害防制條例第10條
施用第一級毒品者，處 6 月以上 5 年以下有期徒刑。
施用第二級毒品者，處 3 年以下有期徒刑。
附表壹：臺灣板橋地方法院檢察署九十五年毒偵字第一三０號全卷
┌──┬───┬────┬─────┬────────┬──────┐
│編號│時  間│地    點│ 文件名稱 │欄    位        │  偽造之署押│
│    │      │        │          │                │            │
├──┼───┼────┼─────┼────────┼──────┤
│一  │九十四│臺北縣政│逮捕通知書│被通知人姓名欄、│  簽名二枚、│
│    │年十二│府警察局│          │被通知人簽名姓捺│  指印二枚  │
│    │月二十│新莊分局│          │印欄            │            │
│    │一日二│中平派出│          │                │            │
│    │十一時│所      │          │                │            │
│    │許    │        │          │                │            │
├──┼───┼────┼─────┼────────┼──────┤
│二  │九十四│臺北縣新│搜索、扣押│受執行人姓名處  │  簽名一枚  │
│    │年十二│莊市中平│筆錄      ├────────┼──────┤
│    │月二十│路、新泰│          │執行時告知事項欄│  簽名一枚、│
│    │一日二│路口    │          │                │  指印一枚  │
│    │十一時│        │          ├────────┼──────┤
│    │分至二│        │          │執行經過情形（騎│  指印一枚  │
│    │十一時│        │          │縫處）          │            │
│    │十分分│        │          ├────────┼──────┤
│    │許    │        │          │執行結果欄（受執│  簽名一枚、│
│    │      │        │          │人簽名捺印處）  │  指印一枚  │
│    │      │        │          ├────────┼──────┤
│    │      │        │          │受執行人處      │  簽名一枚、│
│    │      │        │          │                │  指印一枚  │
│    │      │        │          ├────────┼──────┤
│    │      │        │          │在場人（騎縫）  │  指印一枚  │
├──┼───┼────┼─────┼────────┼──────┤
│三  │九十四│臺北縣政│扣押目錄表│所有人（／持有人│  簽名一枚、│
│    │年十二│府警察局│          │／保管人）欄    │  指印一枚  │
│    │月二十│新莊分局│          │                │            │
│    │一日  │中平派出│          │                │            │
│    │      │所      │          │                │            │
├──┼───┼────┼─────┼────────┼──────┤
│四  │九十四│臺北縣政│扣押物品收│收據欄          │  簽名一枚、│
│    │年十二│府警察局│據        │                │  指印一枚  │
│    │月二十│新莊分局│          │                │            │
│    │一日  │中平派出│          │                │            │
│    │      │所      │          │                │            │
├──┼───┼────┼─────┼────────┼──────┤
│ 五 │九十四│臺北縣政│第一次調查│受詢問人處      │  簽名一枚、│
│    │年十二│府警察局│筆錄      │                │  指印一枚  │
│    │月二十│新莊分局│          ├────────┼──────┤
│    │一日二│中平派出│          │內容            │  簽名三枚、│
│    │十二時│所      │          │                │  指印三枚  │
│    │十分至│        │          ├────────┼──────┤
│    │二十二│        │          │騎縫處          │  指印四枚  │
│    │時三十│        │          │                │            │
│    │八分許│        │          │                │            │
├──┼───┼────┼─────┼────────┼──────┤
│六  │九十四│臺北縣政│臺北縣政府│涉嫌人、涉嫌人簽│  簽名二枚、│
│    │年十二│府警察局│警察局新莊│章              │  指印二枚  │
│    │月二十│新莊分局│分局查獲涉│                │            │
│    │一日二│中平派出│嫌毒品危害│                │            │
│    │十一時│所      │防制條例初│                │            │
│    │三十分│        │步鑑驗報告│                │            │
│    │許    │        │單        │                │            │
├──┼───┼────┼─────┼────────┼──────┤
│    │九十四│同上    │乙○○口卡│指認處          │ 簽名一枚、 │
│七  │年十二│        │片        │                │ 指印一枚   │
│    │月二十│        │          │                │            │
│    │一日  │        │          │                │            │
├──┼───┼────┼─────┼────────┼──────┤
│八  │九十四│同上    │甲○○照片│指認處          │  簽名一枚、│
│    │年十月│        │          │                │  指印一枚  │
│    │五日  │        │          │                │            │
├──┼───┼────┼─────┼────────┼──────┤
│九  │九十四│同上    │海洛因照片│指認處          │ 簽名一枚、 │
│    │年十二│        │          │                │ 指印一枚   │
│    │月二十│        │          │                │            │
│    │一日  │        │          │                │            │
├──┼───┼────┼─────┼────────┼──────┤
│十  │九十四│同上    │甲○○照片│指認處          │  簽名一枚、│
│    │年十二│        │          │                │  指印一枚  │
│    │月二十│        │          │                │            │
│    │一日  │        │          │                │            │
├──┼───┼────┼─────┼────────┼──────┤
│十一│九十四│臺灣板橋│訊問筆錄  │受訊問人        │  簽名一枚  │
│    │年十二│地方法院│（九十五年│                │            │
│    │月二十│檢察署一│毒偵字第一│                │            │
│    │二日下│０一偵查│三０號卷第│                │            │
│    │午三時│庭      │二十七頁）│                │            │
│    │四十四│        │          │                │            │
│    │分許  │        │          │                │            │
├──┼───┼────┼─────┼────────┼──────┤
│十二│九十四│臺灣板橋│限制住居具│被告姓名、具結人│  簽名二枚、│
│    │年十二│地方法院│結書（九十│                │  指印二枚  │
│    │月二十│檢察署  │五年毒偵字│                │            │
│    │二日下│        │第一三０號│                │            │
│    │午某時│        │卷第二十九│                │            │
│    │許    │        │頁）      │                │            │
│    │      │        │          │                │            │
├──┴───┴────┴─────┴────────┴──────┤
│偽造之署押合計：簽名二十一枚、指印二十五枚，共四十六枚。          │
└─────────────────────────────────┘
附表貳：臺灣板橋地方法院檢察署九十五年毒偵字第三四三六號全卷
┌──┬───┬────┬─────┬────────┬──────┐
│編號│時  間│地    點│ 文件名稱 │欄    位        │  偽造之署押│
│    │      │        │          │                │            │
├──┼───┼────┼─────┼────────┼──────┤
│一  │九十五│臺北縣政│逮捕通知書│被通知人姓名欄、│  簽名二枚、│
│    │年五月│府警察局│          │被通知人簽名姓捺│  指印二枚  │
│    │二日三│新莊分局│          │印欄            │            │
│    │時二十│新莊派出│          │                │            │
│    │分許  │所      │          │                │            │
│    │      │        │          │                │            │
├──┼───┼────┼─────┼────────┼──────┤
│二  │九十五│臺北縣新│搜索、扣押│受執行人姓名處  │  簽名一枚  │
│    │年五月│莊市新泰│筆錄      ├────────┼──────┤
│    │二日三│路四十四│          │執行之依據欄（受│  簽名一枚、│
│    │時二十│號海天旅│          │搜索人簽名欄）  │  指印一枚  │
│    │分至三│社七號房│          ├────────┼──────┤
│    │時三十│        │          │執行經過情形（騎│  指印二枚  │
│    │分分許│        │          │縫處）          │            │
│    │      │        │          ├────────┼──────┤
│    │      │        │          │執行結果欄（受執│  簽名一枚、│
│    │      │        │          │人簽名捺印處）  │  指印一枚  │
│    │      │        │          ├────────┼──────┤
│    │      │        │          │受執行人處      │  簽名一枚、│
│    │      │        │          │                │  指印一枚  │
│    │      │        │          ├────────┼──────┤
│    │      │        │          │執行時告知事項欄│  指印一枚  │
│    │      │        │          │（騎縫處）      │            │
├──┼───┼────┼─────┼────────┼──────┤
│三  │九十五│臺北縣政│自願受搜索│受搜索人欄      │  簽名一枚、│
│    │年五月│府警察局│同意書    │                │  指印一枚  │
│    │二日  │新莊分局│          │                │            │
│    │      │新莊派出│          │                │            │
│    │      │所      │          │                │            │
├──┼───┼────┼─────┼────────┼──────┤
│四  │九十五│臺北縣政│扣押目錄表│所有人（／持有人│  簽名一枚、│
│    │年五月│府警察局│          │／保管人）欄    │  指印一枚  │
│    │二日  │新莊分局│          │                │            │
│    │      │新莊派出│          │                │            │
│    │      │所      │          │                │            │
├──┼───┼────┼─────┼────────┼──────┤
│ 五 │九十五│臺北縣政│第一次調查│受詢問人（應告知│  簽名一枚、│
│    │年五月│府警察局│筆錄      │事項）處        │  指印一枚  │
│    │二日四│新莊分局│          ├────────┼──────┤
│    │時四十│新莊派出│          │內容            │  簽名二枚、│
│    │五分至│所      │          │                │  指印二枚  │
│    │五時十│        │          ├────────┼──────┤
│    │分許  │        │          │騎縫處          │  指印六枚  │
│    │      │        │          ├────────┼──────┤
│    │      │        │          │受詢問人        │  簽名一枚、│
│    │      │        │          │                │  指印一枚  │
├──┼───┼────┼─────┼────────┼──────┤
│六  │九十五│同上    │乙○○口卡│指認處          │ 簽名一枚、 │
│    │年五月│        │片        │                │ 指印一枚   │
│    │二日  │        │          │                │            │
├──┼───┼────┼─────┼────────┼──────┤
│七  │九十五│同上    │查獲現場針│指認處          │ 簽名一枚、 │
│    │年五月│        │筒及甲○○│                │ 指印一枚   │
│    │二日  │        │照片      │                │            │
├──┼───┼────┼─────┼────────┼──────┤
│八  │九十五│同上    │甲○○照片│指認處          │  簽名一枚、│
│    │年五月│        │          │                │  指印一枚  │
│    │二日  │        │          │                │            │
├──┼───┼────┼─────┼────────┼──────┤
│九  │九十五│同上    │針筒照片  │指認處          │ 簽名一枚、 │
│    │年五月│        │          │                │ 指印一枚   │
│    │二日  │        │          │                │            │
│    │      │        │          │                │            │
├──┼───┼────┼─────┼────────┼──────┤
│十  │九十五│同上    │甲○○照片│指認處          │  簽名一枚、│
│    │年五月│        │          │                │  指印一枚  │
│    │二日  │        │          │                │            │
├──┼───┼────┼─────┼────────┼──────┤
│十一│九十五│臺灣板橋│訊問筆錄  │受訊問人        │  簽名一枚  │
│    │年五月│地方法院│（九十五年│                │            │
│    │二日上│檢察署三│毒偵字第一│                │            │
│    │午十一│０九偵查│三四三六號│                │            │
│    │時八分│庭      │卷第二十三│                │            │
│    │許    │        │頁）      │                │            │
│    │      │        │          │                │            │
├──┼───┼────┼─────┼────────┼──────┤
│十二│九十五│臺灣板橋│限制住居具│被告姓名、具結人│  簽名二枚、│
│    │年五月│地方法院│結書（九十│                │  指印二枚  │
│    │二日某│檢察署  │五年毒偵字│                │            │
│    │時    │        │第三四三六│                │            │
│    │      │        │號卷第二十│                │            │
│    │      │        │七頁）    │                │            │
│    │      │        │          │                │            │
├──┴───┴────┴─────┴────────┴──────┤
│偽造之署押合計：簽名二十枚、指印二十七枚，共四十七枚。            │
└─────────────────────────────────┘


司法院資訊處製作；財團法人民間司法改革基金會備份。
